【裁判字號】    98,易,3982
【裁判日期】    981229
【裁判案由】    竊盜
【裁判全文】
臺灣臺中地方法院刑事判決              98年度易字第3982號
公  訴  人  臺灣臺中地方法院檢察署檢察官
被      告  丁○○
上列被告因竊盜案件，經檢察官提起公訴（98年度偵字第27725
號），本院判決如下：
    主    文
丁○○犯踰越安全設備、夜間侵入住宅竊盜，累犯，處有期徒刑
拾月；又犯竊盜罪，累犯，處有期徒刑月；又犯竊盜罪，累犯
，處有期徒刑肆月；又犯踰越安全設備、夜間侵入住宅竊盜，累
犯，處有期徒刑捌月。應執行有期徒刑壹年玖月。
    犯罪事實
一、丁○○前因違反懲治盜匪條例等案件，經本院於民國90年5
    月11日以90年度訴字第719號判處有期徒刑10月、8年，應執
    行有期徒刑8年6月確定；又因恐嚇罪，經臺灣高雄地方法院
    於90年11月8日以90年度易字第2588號判處有期徒刑10月，
    經臺灣高等法院高雄分院於91年2月8日以91年度上易字第9
    號判決駁回上訴確定；前開有期徒刑10月、8年、10月部分
    ，嗣經臺灣高等法院高雄分院於96年7月16日以96年度聲減
    字第533號裁定，就有期徒刑10月部分分別予以減刑後合併
    定其應執行有期徒刑8年9月確定；於90年8月3日入監執行，
    甫於98年10月22日執行完畢。
二、丁○○猶不知悔改，竟因出獄後謀職無著，缺錢花用，遂基
    於竊盜他人財物之犯意，意圖為自己不法之所有，(一)先於98
    年10月26日18時50分許之夜間時分，前往臺中縣大里市○○
    路○段816巷16號地下室，再徒步爬樓梯至頂樓，由頂樓攀爬
    至10樓住戶放置冷氣機之上方平台處，再垂降攀爬進入位於
    10樓之戊○○住處陽台，利用未關閉屬於安全設備之窗戶，
    擅自踰越侵入戊○○住宅內，徒手行竊戊○○所有之女用勞
    力士手錶1只（價值約新臺幣〈下同〉8萬元）、金戒指3枚
    （價值約1萬元）及現金570 0元，得手後，即將現金供己花
    用殆盡，而其餘財物則因當時尚身分證件無法變賣而隨手丟
    棄，不知去向；(二)又於98年10月26日19時10分許，在臺中縣
    大里市○○路○段816巷20號1樓之樓梯間，見乙○○所有之
    自行車停放該處未上鎖，認為有機可趁，乃趁無人注意之際
    ，著手行竊前開乙○○所有之自行車1輛（價值約3、4千元
    ），得手後，供己作為代步工具使用，後因自行車鏈條脫落
    無法騎乘，即隨意丟棄路邊，不知去向；(三)再於98年11月17
    日23時30分許，在臺中市○○區○○路與大信街口，趁無人
    注意之際，以不知何人之機車鑰匙2支，持以著手行竊甲○○所有車牌號碼IMH-197號機車1輛（價值約5千元），得手
    後，供己作為代步工具使用；(四)復於98年11月19日18時16分
    許之夜間時分，騎乘前開行竊而得之機車，前往臺中縣大里
    市○○路○段816巷2號該棟大樓地下室，再徒步爬樓梯到7樓
    樓梯間，見7樓丙○○住處屬於安全設備之落地窗未上鎖，
    認為有機可趁，乃利用樓梯間未上鎖之氣窗進入丙○○住處
    陽台，以踰越未上鎖的落地窗開啟大門之方式，擅自侵入丙○○住宅內，徒手行竊丙○○所有之慈濟2000紀念金幣1個
    （價值約1千元）、1元硬幣1個，得手後，欲行離去之際，
    適遇屋主丙○○返家，發覺屋內有人侵入，立即前往大樓警
    衛室通知警衛，此時，丁○○正從樓梯往地下室欲騎乘前開
    行竊而得之機車逃離現場時，為聞訊趕至之大樓警衛推倒機
    車，丁○○立即徒步往車道出口方向逃逸，嗣於98年11月19
    日18時35分許，在臺中縣大里市○○路○段816巷口，當場逮
    捕丁○○並即報警處理，當場扣得供其行竊所用之機車鑰匙
    2支及查獲其行竊而得之車牌號碼IMH-197號機車1輛、慈濟
    2000紀念金幣1個、1元硬幣1個等物（悉數發還甲○○、丙○○領回）。
二、案經臺中縣警察局霧峰分局報告臺灣臺中地方法院檢察署檢
    察官偵查起訴。
    理    由
一、訊據被告丁○○對於前揭時地，先後二次於夜間以踰越安全
    設備之方式，擅自侵入被害人戊○○、丙○○住宅，著手行
    竊財物得手，又先後二次分別行竊被害人乙○○、甲○○所
    有之自行車、機車得手等情，業經坦認屬實，核與被害人戊○○、乙○○、甲○○、丙○○於警詢中之指訴內容均屬相
    符，並有被害人丙○○、甲○○領回遭竊財物之贓物認領保
    管單各1份、臺中縣警察局車輛尋獲電腦輸入單1份、刑案現
    場測繪圖1份、刑案現場照片6張、路口監視器翻拍照片2張
    等在卷可稽，並有扣案之機車鑰匙2支為證，被告自白供述
    與現有事證相符，應堪置信。本件事證已臻明確，被告犯行
    ，洵堪認定。
二、被告基於行竊他人財物之犯意，意圖為自己不法之所有，先
    後二次於夜間以踰越安全設備之方式，擅自侵入被害人戊○○、丙○○住宅，行竊財物得手，核其所為，均係犯刑法第
    三百二十一條第一項第一款、第二款之踰越安全設備夜間侵
    入住宅竊盜罪。又被告基於行竊他人財物之犯意，意圖為自
    己不法之所有，徒手行竊被害人乙○○、甲○○所有之財物
    得手，核其所為，均係犯刑法第三百二十條第一項之竊盜罪
    。又被告先後二次踰越安全設備於夜間侵入住宅竊盜及先後
    二次普通竊盜等四次犯行，其犯意各別，行為互殊，應予分
    論併罰。查：被告前因違反懲治盜匪條例等案件，經本院於
    90年5月11日以90年度訴字第719號判處有期徒刑10月、8年
    ，應執行有期徒刑8年6月確定；又因恐嚇罪，經臺灣高雄地
    方法院於90年11月8日以90年度易字第2588號判處有期徒刑
    10月，經臺灣高等法院高雄分院於91年2月8日以91年度上易
    字第9號判決駁回上訴確定；前開有期徒刑10月、8年、10月
    部分，嗣經臺灣高等法院高雄分院於96年7月16日以96年度
    聲減字第533號裁定，就有期徒刑10月部分分別予以減刑後
    合併定其應執行有期徒刑8年9月確定；於90年8月3日入監執
    行，甫於98年10月22日執行完畢等情，此有臺灣高等法院被
    告前案紀錄表在卷為憑，被告前受有期徒刑之執行完畢後，
    五年以內故意再犯本件有期徒刑以上之前開四次竊盜罪，為
    累犯，應依刑法第四十七條第一項之規定，分別加重其刑。
    爰審酌被告甫於98年10月23日出監，即因謀職無著，缺錢花
    用，而於98年10月26日即出獄後4日即以闖空門之方式，行
    竊被害人財物得手，復於不到1個月內之時間，先後四次行
    竊被害人財物得手，被告年輕力壯，不思循正當途徑，獲取
    生活所需，其行誠屬可議，惟因被告於犯罪後，業經坦承全
    部犯行，犯後態度良好，且被告第三、四次行竊所得之財物
    ，業已悉數發還被害人領回，被害人所受之財物損害未及擴
    大，本院考量被告先後四次行竊財物之價值非低，及被告選
    定可自由進入地下室之大樓作為行竊目標，且利用未管制之
    樓梯，由地下室爬樓梯至欲門窗未上鎖之被害人住宅，攀爬
    入內行竊財物之闖空門手段，足以造成被害人居家安寧之危
    害等一切情狀，分別量處如主文所示之刑，並合併定其應執
    行之刑，以示懲儆。
三、扣案之機車鑰匙2支，雖係被告行竊被害人甲○○所有之機
    車所用之物，然被告否認該機車鑰匙為其所有，辯稱係被害
    人甲○○遺留在機車鑰匙孔上等語，然被害人甲○○於警詢
    中亦否認有將機車鑰匙留在鑰匙孔上，更否認扣案機車鑰匙
    為其所有等語，依據現有卷證資料，亦無相關事證足資認定
    ，本院認為目前尚無法認定扣案機車鑰匙確屬被告所有之物
    ，自無從併予宣告沒收，附此敘明。
據上論斷，應依刑事訴訟法第二百九十九條第一項前段，刑法第
三百二十條第一項、第三百二十一條第一項第一款、第二款、第
四十七條第一項、第五十一條第五款，刑法施行法第一條之一，
判決如主文。
中    華    民    國    98    年    12    月    29    日
                  刑事第十六庭  法  官  巫淑芳
以上正本證明與原本無異。
如不服本判決應於收受判決後10日內向本院提出上訴書狀，並應
敘述具體理由；其未敘述上訴理由者，應於上訴期間屆滿後20日
內向本院補提理由書（均須按他造當事人之人數附繕本）「切勿
逕送上級法院」。
                                書記官  張孝妃
中    華    民    國    98    年    12    月    29    日
附錄論罪科刑法條：
中華民國刑法第321條：
犯竊盜罪而有左列情形之一者，處六月以上、五年以下有期徒刑
：
一  於夜間侵入住宅或有人居住之建築物、船艦或隱匿其內而犯
    之者。
二  毀越門扇、牆垣或其他安全設備而犯之者。
三  攜帶兇器而犯之者。
四  結夥三人以上而犯之者。
五  乘火災、水災或其他災害之際而犯之者。
六  在車站或埠頭而犯之者。
前項之未遂犯罰之。
中華民國刑法第320條：
意圖為自己或第三人不法之所有，而竊取他人之動產者，為竊盜
罪，處五年以下有期徒刑、拘役或五百元以下罰金。
意圖為自己或第三人不法之利益，而竊佔他人之不動產者，依前
項之規定處斷。
前二項之未遂犯罰之。


司法院資訊處製作；財團法人民間司法改革基金會備份。
